【裁判字號】    98,裁,2558
【裁判日期】    981022
【裁判案由】    菸酒管理法
【裁判全文】
最  高  行  政  法  院  裁  定
                                      98年度裁字第2558號
上  訴  人  甲○○○○○○
被 上訴 人  高雄市政府
代  表  人  乙○
上列當事人間菸酒管理法事件，上訴人對於中華民國98年7月31
日高雄高等行政法院98年度簡字第104號判決，提起上訴，本院
裁定如下：
    主  文
上訴駁回。
上訴審訴訟費用由上訴人負擔。
    理  由
一、對於適用簡易程序之裁判提起上訴，須經本院許可，且該許
    可以訴訟事件所涉及之法律見解具有原則性者為限，行政訴
    訟法第235條定有明文。所謂法律見解具有原則性，係指該
    事件所涉及之法律問題意義重大，而有加以闡釋之必要情形
    而言，非以其對於該訴訟當事人之勝敗有無決定性影響為斷
    ；例如對行政命令是否牴觸法律所為之判斷，或就同類事件
    高等行政法院所表示之見解相互牴觸，有由本院統一法律上
    意見或確認其意見之必要情形屬之。
二、查被上訴人所屬菸酒聯合查緝小組於民國97年9月8日，在高
    雄市前金區○○○路147號之1上訴人所經營之慶昌行商品陳
    列架上，查獲DAVIDOFF CLASSIC及DAVIDOFF LIGHTS香菸計
    120包，經取樣送驗結果，為專供臺灣機場免稅店銷售用之
    未稅菸品，被上訴人乃以上訴人販售未稅私菸，違反菸酒管
    理法第47條規定，裁處罰鍰新臺幣（下同）5萬元，並沒入
    上開未稅私菸120包。上訴人不服，提起訴願，經遭決定駁
    回，遂提起本件行政訴訟。經原審法院適用簡易程序駁回其
    訴，上訴人仍不服提起上訴，主張略以：未經正當搜索程序
    ，就從上訴人的貨架下方翻出此批煙品，且拍照做不實佐證
    ，即判定上訴人販賣假貨私貨，有逃漏稅之嫌疑，且立即開
    立表單查扣此批煙品，要上訴人簽名蓋章，有違法治程序。
    受查扣的煙品，現場紀錄表上，第一時間就有表明是機場取
    回之煙品，緝查單位在紀錄表上也親筆寫上可證，煙品來源
    是由國家機場正常管道購入，並非贓貨，怎可沒收，也提供
    子媳等多人護照可查。而查扣之煙品經取樣檢驗後，確實是
    未稅真品，查扣的12條未稅煙品，若本人真有販售行為，所
    得與市售煙品的差價也不過720元，絕無圖利之舉云云。本
    院經核上訴意旨，乃上訴人以其對法律上見解之歧異，就原
    審取捨證據、認定事實、適用法律之職權行使，指摘其為不
    當，且無涉法律見解具有原則上之重要情事，有由本院統一
    法律上意見或確認其意見之必要情形。上訴人提起上訴，不
    合首揭規定，不應許可，其上訴難謂合法，應予駁回。
三、據上論結，本件上訴為不合法。依行政訴訟法第249條第1項
    前段、第104條、民事訴訟法第95條、第78條，裁定如主文
    。
中    華    民    國    98    年    10    月    22    日
                    最高行政法院第六庭
                        審判長法官  吳  明  鴻
                              法官  胡  方  新
                              法官  林  茂  權
                              法官  侯  東  昇
                              法官  黃  秋  鴻
以  上  正  本  證  明  與  原  本  無  異
中    華    民    國    98    年    10    月    23    日
                              書記官  王  福  瀛


司法院資訊處製作；財團法人民間司法改革基金會備份。
